# 新手问个固定资产的问题,陈老师

提问人：wadr 时间：2011-02-01 21:12:21
审计中发现报表中所列固定资产实际不存在了，该做什么调整啊？ 有人说,如果没有证据表明以前年度就已盘亏的，通常应计入当期损益。 有人说,如果是以前年度就已报废未作账务处理，让被审计单位出报废时的相关证据，可将其净值调整期初未分配利润。如果分不清原因和时间，且找不到存在的相关证据，就当是审计时盘亏了，调整所审年度会计报表损益。 有人说,按新准则，固定资产盘亏调整年初未分配利润。 请问啊种提法是最准确的？

回答人：chenyiwei
基本上赞同第二种，首先要查明盘亏原因和发生年度，检查是否属于前期差错，然后根据所查明的原因作出对应的处理。只有当查明差异原因和差异发生年度不切实可行时，才能作为对本年度的调整。